# 请教各位关于废料的问题

提问人：ceciliapko 时间：2011-08-04 18:52:27
修车过程中拆除的旧轮对和钢板等废料如何进行会计处理呢？是计入营业外收入还是冲减生产成本？有啥具体规定吗~:(

回答人：chenyiwei
你公司是修车厂？如果是，并且预计此类废料变现收入是经常性的、稳定的收入来源，还是建议将其确认为收入，而不要冲减营业成本。

回答人：chenyiwei
回复 ceciliapko 的帖子
主要的准则依据是收入的定义：“收入，是指企业在日常活动中形成的、会导致所有者权益增加的、与所有者投入资本无关的经济利益的总流入”。由于该收入来源于主营业务活动，因此我理解可以确认为营业收入（具体为其他业务收入——废料收入）。